臺灣桃園地方法院刑事判決
110年度交簡上字第62號
上  訴  人  
即  被  告  藍國琪


選任辯護人  張耀天律師
上列上訴人即被告因過失傷害案件，不服本院中華民國110年1月
18日所為109年度壢交簡字第3365號第一審刑事簡易判決（聲請
簡易判決處刑案號：109年度調偵字第946號），提起上訴，本院
管轄之第二審合議庭判決如下：
    主  文
原判決撤銷。
藍國琪犯過失傷害罪，處有期徒刑貳月，如易科罰金，以新臺幣
壹仟元折算壹日。緩刑貳年。
    事  實
一、藍國琪於民國109年2月1日上午6時14分許，駕駛車牌號碼00
    00-00號自用小客車，沿桃園市中壢區元化路由東往西方向
    行駛，自元化路左轉慈惠一街時，本應注意左轉彎時，應距
    交岔路口30公尺前顯示方向燈或手勢，換入內側車道或左轉
    車道，行至交岔路口中心處左轉，並不得占用來車道搶先左
    轉，且轉彎車應讓直行車先行，而以當時情況天候陰、路旁
    有路燈照明、案發地點為柏油路面、乾燥無缺陷、無障礙物
    、視距良好等情狀，並無任何不能注意之情形，竟跨越中央
    分向限制線，未至交岔路口中心處即搶先左轉，且未禮讓直
    行車先行，適有徐晨禕騎乘車牌號碼000-000號普通重型機
    車搭載湯琇琇，沿元化路由西往東方向直行而來，見狀為迴
    避被告所駕駛車輛而急煞失控左偏，人車倒地滑行，致徐晨
    禕受有左側大腿擦傷、背部拉傷等傷害；湯琇琇則受有左側
    肱骨大粗隆骨折、左側前臂挫傷、左側手部擦傷、左側上臂
    挫傷、左側手肘挫傷等傷害，藍國琪於肇事後，即駕駛前開
    自用小客車離開現場（涉犯肇事逃逸罪嫌部分，另經檢察官
    以109年度調偵字第946號為不起訴處分）。嗣經警方據報前
    往處理，調閱相關監視器畫面，而循線查悉上情。
二、案經徐晨禕、湯琇琇訴由桃園市政府警察局中壢分局報請臺
    灣桃園地方檢察署檢察官偵查後聲請簡易判決處刑。
    理  由
壹、程序事項：
一、按被告以外之人於審判外之陳述，雖不符刑事訴訟法第159
    條之1至之4等4條之規定，而經當事人於審判程序同意作為
    證據，法院審酌該言詞陳述或書面陳述作成時之情況，認為
    適當者，亦得為證據；當事人、代理人或辯護人於法院調查
    證據時，知有刑事訴訟法第159條第1項不得為證據之情形，
    而未於言詞辯論終結前聲明異議者，視為有前項之同意，同
    法第159條之5定有明文。立法意旨在於傳聞證據未經當事人
    之反對詰問予以核實，原則上先予排除。惟若當事人已放棄
    反對詰問權，於審判程序中表明同意該等傳聞證據可作為證
    據；或於言詞辯論終結前未聲明異議，基於尊重當事人對傳
    聞證據之處分權，及證據資料愈豐富，愈有助於真實發見之
    理念，且強化言詞辯論主義，使訴訟程序得以順暢進行，上
    開傳聞證據亦均具有證據能力。經查：本案檢察官、被告藍
    國琪及辯護人於本院準備程序時，就本判決所引用審判外之
    言詞或書面陳述，均同意將之作為證據（110年度交簡上字
    第62號卷，下稱交簡上字卷，第114頁），亦未於言詞辯論
    終結前聲明異議，本院審酌上開證據資料製作時之情況，尚
    無違法取得及證明力明顯過低之瑕疵，認以之作為證據應屬
    適當，且上開各該證據均經本院於審判期日依法進行證據之
    調查、辯論，被告於訴訟上之防禦權，已受保障，故上開證
    據資料均有證據能力。
二、另本院以下所引用之非供述證據，均與本件事實具有自然關
    聯性，且核屬書證、物證性質，又查無事證足認有違背法定
    程序或經偽造、變造所取得等證據排除之情事，復經本院依
    刑事訴訟法第164條、第165條踐行物證、書證之調查程序，
    況檢察官、被告及辯護人對此部分之證據能力亦均不爭執，
    堪認均有證據能力。
貳、實體事項
一、認定事實之理由及依據：
㈠、上開犯罪事實，業據被告於本院準備程序及審理時均坦承不
    諱（交簡上字卷，第113、158頁），核與證人即告訴人徐晨
    禕、湯琇琇於警詢、偵查中之證述情節相符（109年度偵字
    第6870號卷，下稱偵字卷，第21至27、33至37、81至83頁）
    ，復有天成醫療社團法人天晟醫院診斷證明書、道路交通事
    故現場圖、道路交通事故調查報告表㈠、㈡、桃園市政府警察
    局道路交通事故當事人登記聯單、桃園市政府警察局中壢分
    局中壢交通中隊疑似道路交通事故肇事逃逸追查表、監視器
    畫面翻拍照片、道路交通事故車輛及現場照片、桃園市政府
    警察局道路交通事故初步分析研判表、桃園市政府車輛行車
    事故鑑定會109年8月31日桃交鑑字第1090005119號函暨附件
    、本院勘驗筆錄及勘驗圖檔（偵字卷，第43至45、51至55、
    59、61、65至67、69至73頁；109年度調偵字第946號卷，下
    稱調偵字卷，第19、69至75頁；109年度壢交簡字第3365號
    卷，下稱壢交簡字卷，第153至159頁），是被告上開任意性
    自白核與事實相符，堪以採信。
㈡、按汽車行駛至交岔路口左轉彎時，應讓對向直行車先行，且
    應距交岔路口30公尺前顯示方向燈或手勢，換入內側車道或
    左轉車道，行至交岔路口中心處左轉，並不得占用來車道搶
    先左轉，道路交通安全規則第102條第1項第5款、第7款分別
    訂有明文，並為汽車駕駛人應盡之注意義務。查被告領有普
    通小客車駕駛執照乙情，有公路監理電子閘門（壢交簡字卷
    ，第163頁）可憑，並有道路交通事故調查報告表㈡在卷可參
    （偵字卷，第55頁），由此可知，上述交通規則自屬被告所
    能注意。再者，依卷附之道路交通事故調查報告表㈠及事故
    現場照片所示，車禍當時天候陰，路旁有路燈照明，柏油路
    面乾燥、無缺陷，無障礙物，視距良好，客觀上並無不能注
    意之情事，然被告卻竟疏未注意車前狀況及減速慢行，貿然
    前行，適告訴人徐晨禕騎乘前揭普通重型機車搭載告訴人湯
    琇琇行經過上開交岔路口，兩車發生碰撞，因而致告訴人二
    人受傷，足見被告就本案車禍之發生確有過失。又告訴人二
    人確因被告前揭過失駕駛行為受有上開傷勢，是被告過失行
    為與告訴人二人受傷間，自有相當因果關係。
㈢、綜上，本案事證明確，被告所為上開犯行，洵堪認定，應依
    法論科。
二、論罪科刑及撤銷改判部分：
㈠、核被告藍國琪所為，係犯刑法第284條前段過失傷害罪。被告
    以一過失行為，致告訴人徐晨禕、湯琇琇2人受傷，為同種
    想像競合犯，僅論以一罪。
㈡、又被告於本案發生後並未停留於現場，即逕自駕車離開，經
    告訴人徐晨禕、湯琇琇報案後，警方調閱附近監視器查明車
    牌並通知被告到案說明，有桃園市政府警察局中壢分局中壢
    交通中隊道路交通事故肇事人自首情形紀錄表1份在卷可稽
    （偵字卷，第57頁），並非於有偵查權限之機關或公務員知
    悉被告有犯罪行為前即承認為肇事人，實無自願接受裁判之
    意思，與刑法第62條自首之規定顯不相符，爰無減輕其刑規
    定之適用，附此說明。
㈢、原審以審酌被告因疏未注意即貿然搶先左轉，且未讓直行車
    先行，違反注意義務之程度非輕，且致告訴人二人因而受有
    上開傷勢，所為實應非難，兼衡被告犯後矢口否認過失犯行
    ，尚未與告訴人二人達成調解、和解或賠償告訴人二人所受
    損害之情，暨被告於警詢自述碩士畢業之教育程度、家庭經
    濟狀況小康等一切情狀，量處有期徒刑4月，固非無見。惟
    查，被告於本案上訴後坦承犯行，且與告訴人二人於原審判
    決後達成和解，並已有依約履行等情，有和解筆錄、本院辦
    理刑事案件電話查詢紀錄表等件（交簡上字卷，第49、75至
    77、85至87頁）附卷可參，並經本院職權調閱本院民事庭11
    0年度壢簡字第397號卷宗核閱無訛。上揭事項既係關乎被告
    犯罪後態度之重要事項，原審未及審酌上情，難謂其所量刑
    度已符合刑法第57條之規定，是被告提起本件上訴即屬有據
    ，應由本院予以撤銷改判。
㈣、爰審酌被告駕車上路，本應小心謹慎參與道路交通以維自身
    及他人之安全，竟未能善盡注意義務致肇生本件車禍，殊值
    非難，惟念及被告犯後終能坦承犯行，態度尚可，復兼衡被
    告之素行、過失情節、生活狀況、智識程度及告訴人所受傷
    勢等一切情狀，量處如主文所示之刑，並諭知易科罰金之折
    算標準。又被告前未曾因故意犯罪受有期徒刑以上刑之宣告
    ，有臺灣高等法院被告前案紀錄表（交簡上字卷，第37頁）
    在卷可稽，被告犯後坦認犯罪而有悔悟之意，且告訴人二人
    亦同意給予緩刑之機會，此有本院辦理刑事案件電話查詢紀
    錄表（交簡上字卷，第107頁）可佐，本院審酌上開各情狀
    ，認被告經此刑事偵審追訴程序及刑之宣告後，應能知所警
    惕，諒無再犯之虞，上開所宣告刑應以暫不執行為適當，爰
    依刑法第74條第1項第1款之規定，併予宣告緩刑2年，以勵
    自新。
據上論斷，應依刑事訴訟法第455條之1第1項、第3項、第369條
第1項前段、第364條、第299條第1項前段，刑法第284條前段、
第41條第1項前段、第74條第1項第1款、刑法施行法第1條之1第1
項，判決如主文。
本案經檢察官王柏淨聲請簡易判決處刑，檢察官劉倍到庭執行職
務。
中　　華　　民　　國　　111 　年　　1 　　月　　20　　日
                  刑事第十七庭審判長  法  官  張明道
                                      法  官  李思緯
                                      法  官  張英尉
以上正本證明與原本無異。
不得上訴。
       　　　　　　　　　　　　　　　書記官　李芝菁　　
中　　華　　民　　國　　111 　年　　1 　　月　　21　　日
附錄本案論罪科刑法條：
中華民國刑法第284條第1項前段
因過失傷害人者，處1年以下有期徒刑、拘役或10萬元以下罰金
；致重傷者，處3年以下有期徒刑、拘役或30萬元以下罰金。